【裁判字號】    99,交聲,506
【裁判日期】    991126
【裁判案由】    違反道路交通管理處罰條例聲明異議
【裁判全文】
臺灣花蓮地方法院交通事件裁定         99年度交聲字第506號
原處分機關  交通部公路總局臺北區監理所花蓮監理站
異  議  人
即受處分人  潘勁丞  原名劉志.
上列異議人即受處分人因違反道路交通管理處罰條例案件，對於
交通部公路總局臺北區監理所花蓮監理站民國99年11月12日花監
違字第裁44-A00000000號處分，聲明異議，本院裁定如下：
    主  文
異議駁回。
    理  由
一、原處分意旨略以：異議人即受處分人潘勁丞於民國99年9 月
    28日凌晨0時06分許，駕駛車牌號碼1592－GY 號自用小客車
    ，行經臺北市○○區○○路、松信路口時，未遵守該處燈光
    號誌管制，闖越紅燈，應依道路交通管理處罰條例第53條第
    1項之規定，裁處異議人罰鍰新臺幣（下同）2,700元，並依
    同條例第63條第1項第3款之規定，併記違規點數3點等語。
二、異議意旨略以：異議人駕駛前開車輛於上開時間、地點通過
    該路口時，交通號誌轉為黃燈，因前方有車停止，車流量大
    ，交通擁塞，車速很慢，交通號誌轉換為紅燈時，伊所駕駛
    之車輛前輪已過停止線，為避免為他車追撞，才繼續通行，
    伊並未闖紅燈，爰於法定期間內提起本件聲明異議等語。
三、按汽車駕駛人，行經有燈光號誌管制之交岔路口闖紅燈者，
    處新臺幣1,800元以上5,400元以下罰鍰，道路交通管理處罰
    條例第53條第1 項定有明文；又有第53條情形者，記違規點
    數3點，同條例第63條第1項第3款亦有明文。
四、經查：異議人於上開時、地駕駛前開自用小客車闖越紅燈之
    事實，有上開舉發違反道路交通管理事件通知單、採證照片
    2張在卷可稽，觀之第1張採證照片，前開自用小客車之車身
    前輪已超越路口之停止線，第2 張照片則顯示前開自用小客
    車已行駛至路口中央等情，而依第1張採證照片所顯示之「
    AMb13.03」，表示該號誌由黃燈轉換成紅燈所需之秒差為3.
    03秒；「Red1 0.75」表示第1張採證照片係管制號制已轉換
    為紅燈0.75秒後所拍攝；第2張採證照片「Red1 1.95」表示
    第2張採證照片係管制號制已轉換為紅燈1.95 秒後所拍攝，
    左上角49km /h係指當時車速為每小時49 公里等情，有臺北
    市政府警察局中正第一分局99年11月4 日北市警中正一分交
    字第09931670800 號函在卷可稽，又觀上開採證照片，異議
    人所駕駛之車輛與前車尚有3個車身約10 公尺之距離，該路
    段為3線道，右方車道更達4個車身之距離，雖前方有車輛，
    然各車間均保持適當距離，車流順暢，並未擁塞，是異議人
    此部分之辯詞，與事實有違，無足採信；又當時異議人所駕
    駛車輛之時速為49km/h，換算每秒行進13.61 公尺，當紅燈
    亮起時，異議人所駕駛之車輛仍在停止線前約7 公尺前（第
    一張採證照片車輛已越線3公尺，13.61m/sec×0.75sec－3m
    ＝7.2075m ）異議人仍選擇駕駛車輛持續行駛，其違規事證
    明確，異議人辯稱：伊並未闖越紅燈云云，顯係事後卸責之
    詞，要屬無稽。從而，異議人於上揭時地確駕駛車號1592-G
    Y號自用小客車而有上開越闖紅燈之違規事實，洵堪認定。
五、綜上所述，本件異議人違規事證已甚明確，從而原處分機關
    據以援引上開規定，裁處其罰鍰2,700元，併記違規點數3點
    之處分，依法並無不合，本件異議為無理由，應予駁回。
據上論斷，應依道路交通案件處理辦法第18條，裁定如主文。
中    華    民    國    99    年    11    月    26    日
                  交通法庭      法  官  湯國杰
上列正本證明與原本無異。
如對本裁定不服，應於送達後5 日內，向本院提出抗告狀（應抄
附繕本）。
中    華    民    國    99    年    11    月    30    日
                                書記官

司法院資訊處製作；財團法人民間司法改革基金會備份。
